【裁判字號】    90,交抗,555
【裁判日期】    901228
【裁判案由】    違反道路交通管理處罰條例
【裁判全文】
臺灣高等法院交通事件裁定                      九十年度交抗字第五五五號
    抗  告  人
    即受處分人  甲○○
右抗告人因違反道路交通管理處罰條例案件，不服臺灣士林地方法院中華民國九十年
十月三十日裁定（九十年度交聲字第五二八號），提起抗告，本院裁定如左：
    主  文
抗告駁回。
    理  由
一、按受處分人，不服公路主管機關所為之處罰，得於接到裁決書之翌日起十五日內
    ，向管轄地方法院聲明異議。又，依違反道路交通管理事件統一裁罰標準及處理
    細則第四十八條第一項辦理經繳納罰鍰結案後逾二十日不得再提出異議。道路交
    通管理處罰條例第八十七條第一項、違反道路交通管理事件統一裁罰標準及處理
    細則第五十八條第二項分別定有明文。
二、經查，本件抗告人即受處分人甲○○駕駛車號ＤＦˍ五０八八號汽車，於民國（
    下同）九十年七月十五日凌晨一時二十分許，在臺北縣一０六縣道六十八公里處
    ，經瑞芳分局員警舉發任意變更排汽管製造燥音，依違反道路交通管理處罰條例
    第四十三條第一項第二款規定，處罰鍰新臺幣六千元，有台北縣警察局北縣警交
    字第Ｃ00000000號舉發違反道路交通管理事件通知單附在原法院卷第十
    一頁可證。次查，受處分人收受上開舉發違反道路交通管理事件通知單，未經裁
    決即於九十年七月二十五日自動繳清罰鍰結案，亦據臺北市交通事件裁決所九十
    年九月六日北市裁字第九０七三０九六一００號移送書敘述甚詳（見原法院卷第
    二頁），並有交通違規罰款收據附在本院卷可證。乃受處分人竟遲至九十年八月
    三十一日始向臺北市交通事件裁決所提出異議，已逾結案後逾二十日不得再提出
    異議之期間。原法院裁定因以：本件異議即非合法為由，駁回受處分人之異議，
    核無不合。
三、抗告意旨雖以：伊早於九十年七月十八日已提出申訴云云。惟查受處分人於應到
    案期間前，固曾於九十年七月十八日提出申訴，然已由臺北縣警察局瑞芳分局以
    北警瑞字第一二五二一號文函覆其申訴並無理由（見原法院卷第八頁）。乃受處
    分人嗣後已於九十年七月二十五日自動繳清罰鍰結案後，竟遲至九十年八月三十
    一日始向臺北市交通事件裁決所提出異議；其異議自有違反違反道路交通管理事
    件統一裁罰標準及處理細則第五十八條第二項之規定。抗告意旨執前詞指摘原法
    院裁定不當，並無理由，應予駁回。
四、據上論結，應依道路交通案件處理辦法第二十六條，刑事訴訟法第四百十二條，
    裁定如主文。
中      華      民      國    九十      年     十二     月    二十八    日
                              臺灣高等法院交通法庭
                                  審判長法  官  劉  景  星
                                        法  官  陳  志  洋
                                        法  官  陳  博  志
右正本證明與原本無異。
不得再抗告。
                                        書記官  陳  嘉  文
中      華      民      國      九十一   年    一     月     二         日


司法院資訊處製作；財團法人民間司法改革基金會備份。
